【裁判字號】    97,訴,803
【裁判日期】    970609
【裁判案由】    商標異議
【裁判全文】
臺北高等行政法院裁定
                                     97年度訴字第00803號
原      告  貴婷國際流行服飾有限公司
代  表  人  甲○○
訴訟代理人  林志剛  律師（兼送達代收人）
            楊憲祖  律師
            黃闡億  律師
被      告  經濟部智慧財產局
代  表  人  王美花（局長）住同上
參  加  人  茱立安娜國際有限公司（原名：茱利安娜生技國際
            有限公司）
代  表  人  乙○○董事）住同.
上列原告與被告間因商標異議事件，應命參加人獨立參加訴訟，
本院裁定如下：
    主  文
茱立安娜國際有限公司應獨立參加本件被告之訴訟。
    理  由
一、按行政法院認為撤銷訴訟之結果，第三人之權利或法律上利
    益將受損害者，得依職權命其獨立參加訴訟，行政訴訟法第
    42條第1項定有明文。
二、茱利安娜生技國際有限公司（更名為茱立安娜國際有限公司
    ）前於民國（下同）94年8 月10日以「J.J.’S Nature皆自
    然」商標（下稱系爭商標），指定使用於商標法施行細則第
    13 條 所定商品及服務分類表第5 類之礦物質營養補充品、
    蛋白質營養補充品、蛋白質片、藍藻粉、藍藻片、藍藻粒、
    藍藻錠、藍藻精、綠藻粉、綠藻片、綠藻粒、綠藻錠、魚肝
    油、鰻魚髓油丸、鮭魚油丸、鮭魚油、大蒜油丸、大蒜油粉
    、高蛋白質粉、人蔘精、靈芝精、靈芝精丸、海藻片、苦茶
    油丸、小麥胚芽精油丸、大蒜精膠囊、靈芝膠囊、植物纖維
    素營養補充品、蛋白質粉、含蛋白質之營養粉、含蛋白質之
    營養添加劑、鯊魚軟骨粉、月見草油膠囊、魚油膠囊、乳酸
    菌錠、胎盤素膠囊、魚油膠囊、鯊魚軟骨膠製劑、營養補充
    劑、鮭魚油膠囊、鮫魚油膠囊、鯊魚軟骨素製劑、口服用胎
    盤素膠囊、鮭魚油丸、胡蘿蔔素、魚油丸、鯊魚軟骨素膠囊
    （粉）、鮫魚油丸、營養補助劑、甲殼質膠囊、胡蘿蔔素、
    乳糖、魚粉營養補充品、卵磷脂粉、燕窩精、植物纖維減肥
    片、纖維減肥粉、虫草精、甘蔗腊醇營養補充品等商品，向
    被告申請註冊，經其審查，核准列為註冊第0000000 號商標
    。嗣原告以系爭商標有違商標法第23條第1 項第12、13、14
    款之規定，對之提起異議。經被告審查，以96年7 月17日中
    台異字第950919號商標異議審定書所為「主張商標法第1 項
    第12、14款部分異議不成立，主張商標法第23條第1 項第13
    款部分異議駁回。」之處分。原告不服，提起訴願，經遭駁
    回，遂向本院提起行政訴訟。本件判決之結果，倘認原處分
    及訴願決定應予撤銷，茱立安娜國際有限公司之權利或法律
    上之利益將受損害，本院自得依前開條文之規定，命茱立安
    娜國際有限公司獨立參加本件訴訟，爰裁定如主文。
中    華    民    國    97    年     6    月    9     日
                       臺北高等行政法院第三庭
                                 審判長法  官  姜素娥
                                       法  官  楊莉莉
                                       法  官  陳心弘
上為正本係照原本作成。
不得聲明不服。
中    華    民    國    97    年     6    月    9     日
                                       書記官  王英傑


司法院資訊處製作；財團法人民間司法改革基金會備份。
